臺灣臺南地方法院刑事判決　　　　　　　100年度訴字第561號
公　訴　人　臺灣臺南地方法院檢察署檢察官
被　　　告　殷連宗
上列被告因違反毒品危害防制條例案件，經檢察官提起公訴（
100年度毒偵字第578號），被告於準備程序期日就被訴事實為有
罪陳述，本院裁定進行簡式審判程序，判決如下：
    主  文
殷連宗施用第一級毒品，累犯，處有期徒刑捌月，扣案之第一級
毒品海洛因（驗後淨重分別共計零點貳貳貳公克）沒收銷燬，毒
品包裝袋貳個均沒收；又施用第二級毒品，累犯，處有期徒刑肆
月。應執行有期徒刑壹年，扣案之第一級毒品海洛因（驗後淨重
分別共計零點貳貳貳公克）沒收銷燬，毒品包裝袋貳個均沒收。
    事實及理由
一、犯罪事實：殷連宗前於民國（下同）91年間，因施用毒品案
    件，為本院裁定送觀察、勒戒後，認有繼續施用毒品之傾向
    ，乃經依本院裁定令入戒治處所施以強制戒治，嗣於92年7
    月23日停止戒治處分出監，於同年10月9日交付保護管束期
    滿，視為執行完畢，並經臺灣台南地方法院檢察署檢察官以
    92年度戒毒偵字第242號為不起訴處分確定。嗣其於96年間
    ，復因施用毒品案件，分別經本院以96年度訴字第1368號及
    96年度訴緝字第83號判處應執行有期徒刑1年及5月確定，經
    接續執行後，於98年2月13日因縮短刑期假釋出獄，併付保
    護管束，甫於98年6月13日因保護管束期滿而執行完畢。詎
    殷連宗仍未戒除毒癮，復基於施用第一級毒品之犯意，於
    100年3月11日晚上10時許，在其位臺南市大內區內郭里內庄
    155號住所內，以海洛因滲入香菸點燃之方式，施用第一級
    毒品海洛因1次；另殷連宗基於施用第二級毒品之犯意，於
    100年3月12日上午某時，在上開住處，施用第二級毒品甲基
    安非他命1次。嗣於100年3月12日下午4時50分許，警方在臺
    南市○○區○○路與西門路路口附近，發現殷連宗行跡可疑
    ，遂上前盤查，當場發現其持有扣得第一級毒品海洛因2小
    包（含袋重分別約0.35公克及0.34公克，驗後淨重分別為
    0.099公克、0.123公克），並加以扣案，隨後警方將殷連宗
    帶回警局調查，並經其同意後，採驗其尿液送驗，檢驗結果
    呈安非他命類及鴉片類均為陽性反應，而查獲上情。案經臺
    南市政府警察局第二分局報告臺灣台南地方法院檢察署檢察
    官偵查起訴。
二、本件係經被告殷連宗於準備程序為有罪之表示，而經本院合
    議庭裁定由受命法官獨任以簡式審判程序加以審理，依刑事
    訴訟法第273條之2、第159條第2項之規定，不適用傳聞法則
    有關限制證據能力之相關規定；並得依同法第310條之2準用
    第454條之規定製作略式判決書（僅記載「證據名稱」），
    合先敘明。
三、證據名稱：
(一)、被告殷連宗於警詢、偵查及本院審理時之自白。
(二)、卷附臺南市政府警察局第二分局偵辦毒品危害防制條例案送
    驗尿液年籍對照表（檢體編號：100NO28）、臺灣檢驗科技
    股份有限公司100年4月18日濫用藥物檢驗報告各1紙。
(三)、扣案海洛因2小包（驗後淨重分別為0.099公克、0.123公克
    ）、臺南市政府警察局第二分局扣押筆錄1份、扣押物品目
    錄表1紙、初步檢驗報告書1紙、高雄市立凱旋醫院濫用藥物
    成品檢驗鑑定書1紙。
(四)、台灣高等法院被告前案紀錄表1份。
四、論罪：查海洛因屬毒品危害防制條例第2條第2項第1款所列
    之第1級毒品，甲基安非他命屬同法第2條第2項第2款所列之
    第2級毒品，故核被告所為，係犯毒品危害防制條例第10條
    第1項之施用第1級毒品罪及同條第2項之施用第2級毒品罪。
    其持有毒品之低度行為應為施用毒品之高度行為所吸收，不
    另論罪。被告所犯上開2罪間，犯意個別、行為互殊，應予
    分論併罰。又被告有事實欄所載之犯罪科刑及執行完畢之事
    實，有臺灣高等法院被告前案紀錄表在卷可稽，其於執行完
    畢後5年內故意再犯本件有期徒刑以上之罪，為累犯，均應
    依刑法第47條第1項規定加重其刑。又被告於審理時雖供稱
    ，其確已供出毒品來源為「小胖」即真實姓名為「黃建富（
    復）」或「黃建邦」之人應得減免其刑云云，惟查被告警詢
    僅稱係向綽號「小胖」、不之真實姓名、以無顯示電話聯絡
    之人購買（見警卷第1頁背面），於偵查中則稱係向「小胖
    」購買，他好像姓黃等語（見偵卷第33頁），則被告於警詢
    、偵查中並未供出上手之具體資料足以特定該人而供檢警追
    查，本件自尚無從依毒品危害防制條例第17條第1項之規定
    減免其刑，併此敘明。茲審酌被告素行不佳，前已曾因施用
    毒品案件經法院送強制戒治以及判處徒刑並均執行完畢後，
    卻仍不思戒絕毒癮、革除惡習，顯未能深切悔改並記取教訓
    ，惟念及被告施用毒品之動機是因工作關係時間不定，及施
    用毒品之犯行在本質上乃屬自我戕害身心健康之行為，暨其
    犯後尚知坦承犯行，態度良好，兼衡其為小學肄業，目前有
    正當職業之經濟職業及家庭狀況等一切情狀，各量處如主文
    所示之刑，並定其應執行之刑，以資懲戒。
五、按查獲之海洛因係屬第一級毒品，不問屬於犯人與否，應沒
    收銷燬之，此毒品危害防制條例第18條第1項前段定有明文
    。故本件扣案之第一級毒品海洛因（驗後合計淨重共0.222
    公克），自應依前揭之規定，宣告沒收併銷燬之；另盛裝前
    揭毒品之空包裝袋2個（與前揭送驗之毒品尚未達黏結而不
    可析離之程度），均係屬被告所有、分別供其犯本件犯罪事
    實之施用第一級毒品罪所用之物，業據被告供承在卷，爰均
    依刑法第38條第1項第2款之規定，宣告沒收。
六、據上論斷，應依刑事訴訟法第273條之1第1項、第299條第1
    項前段，毒品危害防制條例第10條第1項、第11條第1項、第
    18條第1項前段，刑法第11條前段、第47條第1項、第51條第
    5款、第38條第1項第2款，判決如主文。
本案經檢察官許華偉到庭執行職務。
中    華    民    國   100    年    6     月    30    日
                        刑事第四庭  法  官   高如宜
以上正本證明與原本無異。
如不服本判決應於收受本判決後10日內向本院提出上訴書狀，並
應敘述具體理由。如未敘述上訴理由者，應於上訴期間屆滿後20
日內向本院補提理由書狀（均須按他造當事人之人數附繕本）「
切勿逕送上級法院」。
                                    書記官   陳慧玲
中    華    民    國   100    年    6     月    30    日
附錄本件論罪科刑法條：
毒品危害防制條例第10條
施用第一級毒品者，處 6 月以上 5 年以下有期徒刑。
施用第二級毒品者，處 3 年以下有期徒刑。